# 盈余公积余额与（盈余公积 + 未分配利润）10% 的关系

提问人：xiaoxi7303 时间：2019-06-24 22:19:07
请教陈版，企业第一年盈利 100 ，第二年亏损 80 ，第三年盈利 30 ，请问第三年的盈余公积计提数是 30*10%=3，还是（100-80+30）10%=5？个人感觉是 3010%=3，也就是说盈余公积的累计计提数有可能大于（盈余公积 +未分配利润）*10%，对吧？谢谢。

回答人：chenyiwei
应为 30*10%=3。第一年的盈利 100 已经在前期计提过法定盈余公积；第二年虽然亏损，但该亏损已由第一年的盈利自动弥补，第二年末不存在未弥补的未分配利润红字。

提问人：levisggmm 时间：2019-06-25 11:27:46
同陈版，也就是当年该计提的公积金是以可供分配利润为基数，而不是当年净利润

回答人：chenyiwei
是以期末可供分配利润和本年净利润两者中较低者为基数。